臺灣屏東地方法院刑事判決　　　　　　　100年度易字第524號
公　訴　人　臺灣屏東地方法院檢察署檢察官
被　　　告　沈哲民
　　　　　　洪清田
上列被告因竊盜等案件，經檢察官提起公訴（99年度調偵字第31
5號），本院判決如下：
    主  文
沈哲民竊盜，共罪，均累犯，各處有期徒刑陸月，如易科罰金
，以新台幣壹仟元折算壹日。應執行有期徒刑壹年貳月，如易科
罰金，以新台幣壹仟元折算壹日。
洪清田無罪。
    事  實
一、沈哲民前於民國92年間因偽造文書案件，經本院以93年度訴
    字第175 號判決判處有期徒刑10月，迭經台灣高等法院高雄
    分院及最高法院駁回上訴而確定。又於95年間竊盜案件，經
    台灣南投地方法院以95年度易字第91號判決判處有期徒刑4
    月確定，上開2 罪接續執行，於96年2 月1 日縮刑期滿執行
    完畢出監。詎猶不知悔改，竟意圖為自己不法之所有，分別
    基於竊盜之犯意，於下列時間至張茂松所有之「張記鋁業有
    限公司」（下稱張記公司），位於屏東縣萬丹鄉○○路837
    號（起訴書誤載為四維西路105 巷11號）倉庫內為下列竊盜
    行為：
(一)、98年6 月8 日9 時30分、16時許，沈哲民駕駛不知情之黃瀧
    賢（另由台灣屏東地方法院檢察署檢察官為不起訴處分確定
    ）出借之車牌號碼776-XE號框式傾卸式附加吊桿大貨車前往
    上開張記倉庫，以自備之鑰匙開啟倉庫大門後進入，接續以
    該大貨車夾吊取張茂松所有廢鐵及廢機械，以此方式竊得廢
    鐵廢機械共計5,410 公斤（即附表編號1 部分）。得手後駕
    駛上開車輛載往屏東縣竹田鄉○巷村○○路旁之福德祠前廣
    場堆放。嗣於附表編號1 時間至廣興地磅秤重後，售與不知
    情之洪清田，變賣得款新台幣（下同）24,102元。
(二)、98年6 月13日10時20分、14時許，沈哲民以每趟新台幣（下
    同）3,500 元之報酬，帶領不知情之司機郭添登父子所駕駛
    車牌號碼372-RL號框式傾卸式附加吊桿大貨車到上開張記倉
    庫，以自備之鑰匙開啟倉庫大門後進入，接續以上開大貨車
    以夾吊方式竊取張茂松所有廢鐵及廢機械共計6,630 公斤。
    旋於當日上午11時許、15時許，由郭秋宏（郭添登之子）駕
    駛車牌號碼372-RL號大貨車，載運至屏東縣萬丹鄉○○路○
    段290 號，售與不知情之三珈企業有限公司，各變賣得款為
    18,180、21,600元
(三)  98年6 月16日11時許、18時50分許，沈哲民以每趟2,500 元
    之報酬，帶領不知情之司機林崑夏，駕駛車牌號碼SJ-158號
    框式附加吊桿大貨車到上開張記倉庫，以自備之鑰匙開啟倉
    庫大門，讓林崑夏駕駛上開大貨車進入夾取廢鐵及廢機具，
    以此方式接續竊得廢鐵廢機具共計7,190 公斤。嗣將上開竊
    得之物品於附表編號2 時間至廣興地磅秤重後，售與不知情
    之洪清田，得款34,200元。
二、案經張茂松訴由屏東縣政府警察局東港分局報告台灣屏東地
    方法院檢察署檢察官偵查起訴。
    理  由
壹、證據能力方面
一、按被告以外之人於偵查中向檢察官所為陳述，除顯有不可信
    之情況者外，得為證據，同法第159 條之1 第2 項定有明文
    。查證人即共同被告洪清田、沈哲民、黃瀧賢、林崑夏、郭
    秋宏、郭添登、張茂松偵查中之證述，業經具結，且係在台
    灣屏東地方法院檢察署偵查庭內依法訊問，全程並經錄音、
    錄影，無證據證明有受外力干擾及影響，無顯不可信之情況
    ，故上開證人、被告2 人於偵查中向檢察官所為之證述，依
    前揭規定，自均有證據能力。
二、次按被告以外之人於審判外之陳述，雖不符前4 條之規定，
    而經當事人於審判程序同意作為證據，法院審酌該言詞陳述
    或書面陳述作成時之情況，認為適當者，亦得為證據，刑事
    訴訟法第159 條之5 第1 項定有明文。其立法意旨在於傳聞
    證據未經當事人之反對詰問予以核實，原則上先予排除。惟
    若當事人已放棄反對詰問權，於審判程序中表明同意該等傳
    聞證據可作為證據，基於尊重當事人對傳聞證據之處分權，
    及證據資料愈豐富，愈有助於真實發現之理念，且強化言詞
    辯論主義，使訴訟程序得以順暢進行，上開傳聞證據亦均具
    有證據能力。經查，被告沈哲民、洪清田各就他方於警詢中
    之陳述及就本院所引用下列被告以外之人於審判外之陳述，
    均知為傳聞證據，並同意做為本案證據使用，本院審酌此等
    證據作成時之情況，均無不法之情事，且與待證事實具有關
    聯性，認為適宜作為本案之證據，故均有證據能力，合先敘
    明。
貳、有罪部分
一、訊據被告沈哲民對上開犯罪事實於警詢、偵訊及本院審理時
    均坦承不諱（見警卷第1 至15頁、偵卷二第8 至19頁、本院
    卷第32至37頁），核與證人即被害人張茂松於警詢、偵訊所
    證其所有位於屏東縣萬丹鄉○○路837 號之張記公司倉庫內
    曾失竊附表所示之物相符（見警卷第47至60頁、偵卷二第8
    至19頁）。又被告沈哲民曾於98年6 月8 日9 時許，在屏東
    縣萬丹鄉廣安村廣興地磅向證人黃瀧賢借用其所有之車牌號
    碼776-XE號框式傾卸式附加吊桿大貨車使用乙情，業據證人
    黃瀧賢於警詢、偵訊及本院審理時證述明確（見警卷第22至
    33頁、偵卷二第8 至19頁、本院卷第81頁正反面）。復證人
    郭添登、林崑夏亦於警詢、偵訊中證稱被告分別於98年6 月
    13日10時20分許、14時許、98年6 月16日11時許，僱用其等
    所有之車號372-RL、SJ-158框式傾卸式、附加吊桿之自用大
    貨車，前往屏東縣萬丹鄉○○路837 號之張記公司倉庫夾取
    及載運廢鐵等語屬實（見警卷第61至81頁、偵卷二第8 至19
    頁），核與證人即郭添登之子郭秋宏於警詢中所證：「沈哲
    民於98年6 月6 日下午15時許打我父親郭添登的行動電話向
    我父親郭添登說要僱用其所有之大貨車載運廢鐵，當時我是
    司機，我前往丹榮路的一間倉庫夾吊廢鐵，並在13日上午11
    時、15時載運到三珈企業公司賣，當時倉庫有上鎖，是沈哲
    民拿鑰匙開倉庫的鎖打開大門讓我們進去載運」等語一致（
    見警卷第68至74頁），堪認被告沈哲民確實有於事實欄(一)至
    (三)所示之時間、方式前往竊取張記倉庫內所有之廢鐵及廢機
    具。另被告沈哲民雖於警詢中供稱伊98年6 月8 日首次售與
    被告洪清田之廢鐵為730 公斤，惟依卷附容盛資源回收場之
    「收受物品、舊貨、五金廢料或廢棄物登記表」所示，該次
    被告沈哲民所竊之廢鐵僅有540 公斤，此部分數量自應依對
    被告沈哲民有利方面而為認定。
二、又被告沈哲民竊取上開廢鐵及廢機具後，販賣與證人即共同
    被告洪清田及三珈企業有限公司各情，業據證人洪清田及三
    珈企業有限公司廠長張萬來於警詢、偵訊證述綦詳，（見警
    卷第16至21頁、第82至85頁、偵卷二第8 至19頁），並有廣
    興地磅稱量傳票、容盛回收場收受物品、舊貨、五金廢料或
    廢棄物登記表1 紙、贓物認領保管單、搜索扣押物品筆錄暨
    扣押物品目錄表、查獲照片18張在卷可考（見警卷第86至12
    7 頁）。綜上所述，本案事證明確，被告沈哲民竊盜犯行，
    應堪認定。
三、核被告沈哲民所為，係犯刑法第320 條第1 項之竊盜罪。其
    利用不知情之司機郭秋宏、郭添登、林崑夏行竊，為間接正
    犯。被告沈哲民於事實欄(一)、(二)、(三)各日數次進入張記倉庫
    行竊之行為，係於同日密切接近之時間及同地實施，各侵害
    同一張茂松財產法益，各行為獨立性極為薄弱，且同日係出
    於同一竊盜目的，依一般社會健全觀念，在時間差距上，難
    以強行分開，應視為數個舉動之接續施行，合為包括的一行
    為予以評價，是事實欄(一)、(二)、(三)3 日之犯行皆屬接續犯，
    各論以一罪。公訴意旨未論及98年6 月13日14時之竊盜行為
    ，惟此部分與該日10時20分之竊盜行為有接續犯之實質上一
    罪關係，自為起訴效力所及，本院自應併予審理。被告沈哲
    民於92年間因偽造文書案件，經本院以93年度訴字第175 號
    判決判處有期徒刑10月，迭經台灣高等法院高雄分院及最高
    法院駁回上訴而確定。又於95年間竊盜案件，經台灣南投地
    方法院以95年度易字第91號判決判處有期徒刑4 月確定，上
    開2 罪接續執行，於96年2 月1 日縮刑期滿執行完畢出監等
    情，有台灣高等法院被告前案紀錄表1 份在卷可參，其受有
    期徒刑執行完畢後，5 年以內故意再犯本件有期徒刑以上之
    各罪，皆為累犯，均應依刑法第47條第1 項規定加重其刑。
    被告所犯上開3 罪，犯意各別、行為互殊，應予分論併罰。
    爰審酌被告之素行非佳，有前揭台灣高等法院前案紀錄表可
    稽，不思以己力獲取財物，任意竊取他人物品，無視他人財
    產權之利益，法紀觀念顯屬薄弱，參酌其利用他人之犯案情
    節、犯罪手段，造成被害人之損害甚鉅、對社會秩序亦生影
    響及危害、惟念其犯後坦承犯行、態度尚佳等其他一切情狀
    ，分別量處如主文所示之刑，並定應執行刑及諭知易科罰金
    之折算標準。
、無罪部分
一、公訴意旨另以：被告洪清田明知沈哲民販售附表之廢鐵及廢
    機具均係自張記倉庫竊取之贓物，竟基於故買贓物之犯意，
    於附表各編號所示之時間、地點、價額，向沈哲民故買贓物
    ，因認被告洪清田涉犯刑法第349 條第2 項之故買贓物罪嫌
    等語。
二、按犯罪事實應依證據認定之，無證據不得認定犯罪事實；不
    能證明被告犯罪者，應諭知無罪之判決，刑事訴訟法第154
    條第2 項、第301 條第1 項前段分別定有明文。復事實之認
    定，應憑證據，如未能發現相當證據，或證據不足以證明，
    自不能以推測或擬制之方法，為裁判基礎；又認定不利於被
    告之事實，須依積極證據，苟積極證據不足為不利於被告事
    實之認定時，即應為有利被告之認定，更不必有何有利之證
    據；再認定犯罪事實，所憑之證據，雖不以直接證據為限，
    間接證據亦包括在內，然無論直接或間接證據，其為訴訟上
    之證明，須於通常一般之人均不致於有所懷疑，而得確信其
    為真實之程度者，始得據之為有罪之認定，倘其證明尚未達
    到此一程度，而有合理性懷疑之存在時，即無從為有罪之認
    定（最高法院30年上字第816 號、40年台上字第86號、76年
    台上字第4986號判例意旨參照）。
三、公訴意旨認被告洪清田涉犯有上開故買贓物犯行，無非係以
    證人即共同被告沈哲民於警詢、偵查中之供述、證人張茂松
    、黃瀧賢、郭添登、郭秋宏、林崑夏於警詢、偵訊中之證述
    、搜索扣押筆錄及扣押物品目錄表為證，並佐以：被告洪清
    田係以經營資源回收場為業，對收購之物品是否係贓物，應
    較一般人更有警覺，其又有故買贓物之前科，尤應戒慎，當
    知被告沈哲民所出售之物為贓物等語為其主要論據。訊據被
    告洪清田堅詞否認有故買贓物之犯行，辯稱：「我向沈哲民
    收購時說是他叔叔倉庫中之廢鐵，我不知道那是贓物」等語
    ，經查：
(一)、公訴意旨雖認被告洪清田曾受被告沈哲民告知：「不能馬上
    賣，馬上賣會有事」等語。惟此為被告洪清田否認。且查，
    被告沈哲民與洪清田2 人於98年6 月7 日以行動電話聯繫，
    並由被告沈哲民告知洪清田有廢鐵販賣乙情，業據被告2 人
    於警詢、偵訊供承明確（見警卷第1 至15頁、偵卷二第8 至
    19頁）。而被告沈哲民於警詢中證稱：「我有告訴洪清田廢
    鐵是我叔叔張記負責人張茂松的，我因為缺錢，他說將詳細
    情形告訴他，我說是要偷載出去賣的，但出貨地點不能賣在
    屏東縣，洪清田就說他有辦法處理」（見警卷第7 頁），復
    於偵訊中證稱：「我是跟洪清田說我叔叔工廠自己裡面的，
    我跟他說不要賣出去就沒有事了，不能馬上賣，馬上賣會有
    事情，放一個半月就沒有事，不要賣到屏東就沒有事情」、
    再於本院準備程序時亦供稱：「是我主動去邀約洪先生的，
    當時我是請一個朋友幫忙找可以幫忙囤積東西的人來收購我
    的物品，我就可以便宜賣給他，但是東西暫時不能流入市面
    」，是事前沈哲民曾向被告洪清田表示廢鐵及機具不能立即
    在屏東轉賣一事，僅有被告沈哲民之證述。
(二)、惟洪清田於被告沈哲民自張記倉庫載運完廢鐵後，即要求沈
    哲民載運至廣興地磅秤重，隨即由被告洪清田陪同證人黃瀧
    賢、林崑夏駕駛其等大貨車載運至址設屏東縣屏東市○○路
    415 巷13號之鉅佑公司將廢鐵轉售與鉅佑公司等節，業據證
    人黃瀧賢於警詢及本院審理時及證人林崑夏於警詢時證述明
    確（見警卷第25至30頁、第80頁，本院卷第82頁反面），是
    被告洪清田向被告沈哲民購得廢鐵，除將購得之廢鐵立即轉
    賣外，轉賣地點更為屏東，無一不與沈哲民上開所謂之提醒
    相悖，而被告洪清田非初入社會全無經驗之人，若沈哲民有
    為上開提醒，被告洪清田焉有置被告沈哲民之警愓於無物，
    而讓自身曝露於遭查緝風險之理。況被告沈哲民於第二次前
    往張記倉庫行竊後，即自行搭乘證人郭秋宏所駕駛之大貨車
    前往三珈企業有限公司出售廢鐵，亦據證人郭秋宏及證人郭
    添登於警詢、偵訊中證述在卷（見警卷第61至74頁、偵卷二
    第8 至19頁），可知被告沈哲民於行竊後立即前往同在屏東
    之處轉售贓物，顯與其上開所謂告知被告洪清田之警語相違
    ，則被告沈哲民是否有向被告洪清田告以上詞不無疑問。
(三)、又被告洪清田所開設之容盛五金資源回收場之「收受物品、
    舊貨、五金廢料或廢棄物登記表」均就被告沈哲民各次載運
    廢鐵之交貨人、出貨地點、數量詳實記載，有該表1 紙附卷
    足按（見警卷第113 頁），被告洪清田並無隱匿曾取得贓物
    之事實。且被告洪清田於轉售鉅佑公司時亦以自身回收場之
    名稱填載於傳票上，此亦有鉅佑公司傳票5 紙在卷可證（見
    警卷第111 頁），並無掩飾遮掩，若其確知該物為贓物，當
    無在交易後如此明目張膽主張其即為贓物來源，故其是否知
    悉該物為贓物，容有疑義。
(四)、再證人沈哲民於警詢中先證稱：「我98年6 月8 日於當日下
    午4 時許賣730 公斤與洪清田，得款2,920 元；又98年6 月
    9 日於上午10時40分許、下午1 時55分許、下午2 時40分許
    ，分別賣1,670 、1,870 、1,330 公斤與洪清田並各得款1,
    500 、11,220、7,980 元，因1670公斤之廢鐵含有混凝土，
    所以洪清田才以1,500 元折算給我；於98年6 月16日中午11
    時55分許、下午6 時50分許，與司機林崑夏駕駛車牌號碼SJ
    -158號大貨車載運贓鐵至廣興地磅，分別經過磅為3,170 公
    斤、4,020 公斤，均隨後賣予洪清田各得款12,680元、21
    ,520元」等語（見警卷第4 頁），其該時所證被告洪清田於
    98年6 月9 日之收購金額除含混凝土廢鐵外，正常之廢鐵為
    每公斤6 元，98年6 月16日收購之金額則每公斤4 元、5.35
    元，平均為每公斤為5.1 元。惟其嗣後於偵訊中就被告洪清
    田向其購買廢鐵之價格改證稱為每公斤3.5 、4.5 元云云（
    見偵訊第17頁），價格迭降。而被告洪清田於98年6 月8 日
    收受被告沈哲民之540 公斤廢鐵價格為3,400 元，換算每公
    斤為6.29元，有卷附容盛五金資源回收場之收受物品、舊貨
    、五金廢料或廢棄物登記表可證，顯高於被告沈哲民偵訊中
    所述價格。且被告沈哲民於偵訊中證稱伊售與三珈企業公司
    廢鐵之價格為每公斤5 元，惟該公司之過磅單明顯記載收購
    價每公斤6 元（見警卷第112 頁），則被告沈哲民於偵訊中
    所證出售價格不一，並與客觀書證相違，即難遽信。
(五)、另被告洪清田於偵訊中供稱：我跟沈哲民買6.3 元，鐵屑另
    外算約5 元多等語（見偵卷第16頁），與上開容盛五金資源
    回收場之收受物品、舊貨、五金廢料或廢棄物登記表所載金
    額相符，且與三珈企業有限公司收購價格差距甚微，尚無以
    顯不相當低價收購情事。又證人即承辦員警李益良雖於偵訊
    中證稱：「洪清田收購價格低於公告價格，每公斤價差1.5
    元，有的2 元」等語（見偵卷第48頁），惟依員警所提出之
    豐興鋼鐵股份有限公司廢鐵牌價公告所載，98年5 月間鐵屑
    至特級鐵公告牌價為每公斤7.6 至9.3 元（見偵卷第54頁）
    ，而被告洪清田於98年6 月9 日、6 月10日、6 月12日、6
    月16日所出售與鉅佑公司之價格為每公斤6 元至8.5 元一事
    ，業據證人林珮琪於偵訊中證述屬實，核與鉅佑公司磅單所
    載內容相符（見警卷第111 頁、偵卷第16頁），是鉅佑收購
    價格亦與公告價價差達每公斤1.5 元以上，即難謂被告洪清
    田收購之價差非合理利潤範圍之內，要難認其明知為贓物而
    以低價向被告沈哲民收購。
(六)、此外，被告洪清田供稱被告沈哲民告知伊係張記之員工，張
    記負責人張茂松是伊叔叔，伊叔叔有舊的損壞的機台要賣等
    語（見警卷第16頁反面）。證人張茂松於警詢中亦證稱伊曾
    經將張記倉庫之鑰匙交與被告沈哲民等語（見警卷第58頁）
    ，且沈哲民於行竊時確實持有張記倉庫鑰匙開啟門鎖後進入
    倉庫，業據被告沈哲民、林崑夏、郭秋宏於警詢中證述明確
    （見警卷第6 頁、64頁、78頁），而張記公司倉庫內既置放
    有具價值之物，衡情鑰匙不致任意交付他人，是被告沈哲民
    既取得鑰匙進入，自足致外人認為其有權進入倉庫。又被告
    洪清田供稱：伊於98年6 月8 日在廣興地磅時曾有要求被告
    沈哲民簽立切結書，因為司機黃瀧賢說沈哲民是張記的人，
    伊才沒有要他簽切結書，且他老闆也相信他，把鑰匙交給他
    等語（見偵卷第50頁），核與證人黃瀧賢於偵訊中證稱：我
    當時在地磅那邊，洪清田問我要不要叫他簽切結書，我跟他
    說那是張記那邊的司機等語（見偵卷第13頁），復於本院審
    理時證稱：「洪清田說要我讓沈哲民簽立切結書，因為我車
    子借給他，洪清田怕我車子借給沈哲民有責任問題，我告訴
    他我知道沈哲民是張記的司機，所以不用簽切結書」等語（
    見本院卷第82頁反面），可知被告洪清田曾提及簽立切結書
    事項，惟經證人黃瀧賢確認被告沈哲民為張記之司機，復見
    其持有鑰匙之下，即可能使被告洪清田認為被告沈哲民所述
    為真，誤認沈哲民有權取得並販售其內廢鐵。基此，被告洪
    清田辯稱伊不知所取得之物係被告沈哲民行竊所得，即非全
    屬無據。
四、綜上所述，本件僅有證人沈哲民前後不一顯具瑕疵之證詞下
    ，而參酌卷內相關事證，甚難認被告洪清田於收購廢鐵時明
    知廢鐵係被告沈哲民所竊，而卷內相關證據亦無從推論被告
    有故買贓物之犯意，本院認為仍存有合理之懷疑，猶未到達
    確信其為真實之程度，自不能率認被告洪清田確有被訴之犯
    行。本院復查無其他確切之證據足資證明被告有上開犯行，
    其犯罪應屬不能證明，揆諸前揭說明，自應為無罪諭知。
據上論斷，應依刑事訴訟法第299 條第1 項前段、第301 條第1
項，刑法第320 條第1 項、第47條第1 項、第41條第1 項、第8
項、第51條第5 款，刑法施行法第1 條之1 ，判決如主文。
本案經檢察官劉昀到庭執行職物
中    華    民    國   100    年    12    月    27    日
                  刑事第五庭    審判長法  官 林家聖
                                      法  官 謝濰仲
                                      法  官 劉怡孜
附表：被告洪清田被訴收購贓物之重量及價格
┌──┬────┬────┬────┬─────────────────┐
│編號│時   間 │數    量│金額( 新│方                      式        │
│    │        │（公斤）│台幣/ 元│                                  │
│    │        │        │）      │                                  │
├──┼────┼────┼────┼─────────────────┤
│1   │98年6月8│540     │3400    │沈哲民於駕駛不知情黃瀧賢所出借之車│
│    │日16時許│        │        │牌號碼776-XE號大貨車，自屏東縣竹田│
│    ├────┼────┼────┤鄉○ 巷村○○路之福德祠前廣場，將其│
│    │98年6 月│1670    │1500    │98年6 月8 日竊得之廢鐵，載至屏東縣│
│    │9 日14時│        │        │萬丹鄉○○路242 號之廣興地磅隨後賣│
│    │許      │        │        │與洪清田                          │
│    ├────┼────┼────┤                                  │
│    │98年6 月│1870    │11220   │                                  │
│    │9 日13時│        │        │                                  │
│    │55分許  │        │        │                                  │
│    ├────┼────┼────┤                                  │
│    │98年6 月│1330    │7980    │                                  │
│    │9 日14時│        │        │                                  │
│    │40分許  │        │        │                                  │
├──┼────┼────┼────┼─────────────────┤
│2   │98年6月 │3170    │12680   │沈哲民令與司機林崑夏駕駛車牌號碼  │
│    │16日11時│        │        │ SJ-158 號大貨車自張記倉庫載運贓鐵│
│    │55分許  │        │        │至廣興地磅賣予洪清田。            │
│    │        │        │        │                                  │
│    ├────┼────┼────┤                                  │
│    │98年6 月│4020    │21520   │                                  │
│    │16日18時│        │        │                                  │
│    │50分許  │        │        │                                  │
└──┴────┴────┴────┴─────────────────┘
以上正本證明與原本無異。
如不服本判決應於收受判決後10日內向本院提出上訴書狀，並應
敘述具體理由；其未敘述上訴理由者，應於上訴期間屆滿後20日
內向本院補提理由書（均須按他造當事人之人數附繕本）「切勿
逕送上級法院」。
中    華    民    國   100    年    12    月    30    日
                                      書記官  薛慧茹
附錄論罪科刑法條：
中華民國刑法第320條
（普通竊盜罪、竊佔罪）
意圖為自己或第三人不法之所有，而竊取他人之動產者，為竊盜
罪，處5  年以下有期徒刑、拘役或 5 百元以下罰金。
意圖為自己或第三人不法之利益，而竊佔他人之不動產者，依前
項之規定處斷。
前二項之未遂犯罰之。